# 合营安排

提问人：chenyiwei 时间：2016-04-17 03:13:12
我理解，合营企业资不抵债或因其他原因无力偿还债务时，合营方代起偿还债务，承担担保责任，并不代表合营方是对这些负债承担首要的偿还义务，因此合营方不应将这些负债（并且还是不特定的）确认为其自己的负债，所以这种情况不符合共同经营的定义，仍应界定为合营企业，即合营方还是对合营企业的净资产享有权益，而不是直接对合营安排的某项资产享有权益和对某项负债承担义务。

回答人：chenyiwei
我理解，合营企业资不抵债或因其他原因无力偿还债务时，合营方代起偿还债务，承担担保责任，并不代表合营方是对这些负债承担首要的偿还义务，因此合营方不应将这些负债（并且还是不特定的）确认为其自己的负债，所以这种情况不符合共同经营的定义，仍应界定为合营企业，即合营方还是对合营企业的净资产享有权益，而不是直接对合营安排的某项资产享有权益和对某项负债承担义务。

提问人：liubin988513 时间：2016-04-17 10:09:32
比如合伙企业那种架构：a投资b企业，享有净资产权益；当b资不抵债时候，对b企业债务按投入比例承担无限责任。这种情况是不是要分情况（不考虑其他因素）： 1 ，资不抵债前：合营 2 ，资不抵债了：作为共同经营 不过还是与"理事会观察到，无论合营者提供的担保，还是其在合营企业发生损失时需要承担的负债，均不能决定该安排是共同经营。"这句话挺冲突的。按照处理，资不抵债（长期股权投资降为 0 ）时候，我其实就是作为一个共同经营的投资方了，因为我承担了被投资单位发生的负债。

回答人：chenyiwei
不会仅仅因为被投资方财务状况的变化而改变其合营安排分类的认定。你说的情况我理解还是合营企业的可能性更大。